臺灣高等法院臺中分院刑事裁定
110年度抗字第1366號
抗  告  人  
即受 刑 人  劉文園



上列抗告人即受刑人因檢察官聲請撤銷緩刑案件，不服臺灣臺中
地方法院中華民國110年11月9日所為裁定（110年度撤緩字第180
號），提起抗告，本院裁定如下：
    主  文
原裁定撤銷。
檢察官之聲請駁回。
    理  由
一、抗告意旨略以：臺灣臺中地方檢察署人員於民國110年10月1
    9日撥打電話給抗告人即受刑人劉文園（下簡稱抗告人），
    告知應於110年10月20日之最後期限賠償完畢，並應於匯款
    後傳真單據，抗告人於110年10月20日上午匯款後將單據傳
    真至地檢署，並致電給地檢署人員，嗣後地檢署也沒有人再
    撥打電話給抗告人，此有通話紀錄、傳真紀錄與賠償單據可
    證，被害人亦於同年月21日來電告知金額已收到，惟抗告人
    卻於110年11月12日收到撤銷緩刑之裁定，為此提起本件抗
    告，請撤銷原裁定，更為適當之裁定等語。
二、按緩刑宣告，得斟酌情形，命犯罪行為人為預防再犯之必要
    命令；受緩刑之宣告，而違反刑法第74條第2項第1款至第8
    款所定負擔情節重大者，足認原宣告之緩刑難收其預期效果
    ，有執行刑罰之必要者，得撤銷其緩刑之宣告，刑法第74條
    第2項第8款、第75條之1第1項第4款固定有明文。惟緩刑制
    度設計之本旨，除可避免執行短期自由刑之流弊外，主要目
    的係在鼓勵惡性較輕者使其遷善，而經宣告緩刑後，若有具
    體事證足認受宣告者並不因此有改過遷善之意，即不宜給予
    緩刑之寬典，乃另有撤銷緩刑宣告制度。又考刑法第75條之
    1第1項第4款立法意旨略以：修正條文第74條第2項增列法院
    於緩刑期間內，得命犯罪行為人於緩刑期內應遵守之事項（
    例如向被害人支付相當數額之賠償、向公庫支付一定之金額
    、接受精神治療、心理輔導、提供義務勞務或其他為預防再
    犯之事項），明定違反該條所定事項情節重大者，得撤銷其
    緩刑宣告，以期週延，且本條採用裁量撤銷主義，賦與法院
    撤銷與否之權限，實質要件即以「足認原宣告之緩刑難收其
    預期效果，而有執行刑罰之必要」，供作審認之標準。至於
    所謂「情節重大」，係指受判決人顯有履行負擔之可能，而
    隱匿或處分其財產、故意不履行、無正當事由拒絕履行或顯
    有逃匿之虞等情事而言。準此，上揭「得」撤銷緩刑之情形
    ，法院應依職權本於合目的性之裁量，妥適審酌被告於緩刑
    期間內違反應遵守事項之情節是否重大，是否已難收其預期
    之效果，而確有執行刑罰之必要，要非受緩刑宣告之人一有
    違反之情事即應撤銷該緩刑之宣告。
三、經查：
  ㈠抗告人劉文園前於107年間，因詐欺案件，經臺灣臺中地方法
    院於108年1月16日以107年度易字第2302號判決判處有期徒
    刑4月，嗣抗告人不服提起上訴，經本院以108年度上易字第
    599號判決上訴駁回，並宣告緩刑2年，且應依原判決附表及
    附件二所示調解程序筆錄，以分期給付方式賠償被害人陳○○
    新臺幣（下同）1萬元（給付方式為108年9月15日起至109年
    1月15日止，於每月15日前，各給付2,000元），及以分期給
    付方式賠償被害人魏○○5萬元（給付方式為108年8月7日起，
    於每月15日前，各給付5,000元），於108年11月14日確定在
    案，此有該案判決書及臺灣高等法院被告前案紀錄表附卷可
    佐。且抗告人曾以現金袋郵寄方式，寄交報值分別為7000元
    、8000元、5000元、5000元之現金袋予被害人魏○○，並以匯
    款方式交付1萬元予被害人陳○○等情，有現金袋封面影本5紙
    、臺灣臺中地方檢察署公務電話紀錄表2份、限時報值信函
    執據影本4張、郵政跨行匯款申請書3紙在卷可稽（參執聲卷
    第59至67、81至83、103至109頁），是此部分事實堪以認定
    。
  ㈡抗告人雖自109年1月9日起即未履行原判決所定緩刑條件情形
    ，惟於110年8月20日執行訊問時辯稱：有將餘款2萬5000元
    交給魏○○之子，但沒有證明單據等語，嗣經被害人魏○○否認
    後，抗告人已承諾會補繳此部分款項，並經原署限期於110
    年10月20日履行完畢及繳交相關證明單據等情，此有同日執
    行筆錄、臺灣臺中地方檢察署辦案公務電話紀錄表2份可佐
    （參執聲卷第85至93頁）。而抗告人確已於限期之110年10
    月20日寄交報值各為1萬元、1萬元、5000元之現金袋予被害
    人魏○○，並辯稱：已於同日傳真至臺灣臺中地方檢察署，被
    害人廖○○於翌日亦告知已收受款項等語，除有刑事抗告狀所
    附之限時報值信函執據影本、超商傳真憑據、手機通訊紀錄
    截圖為證外（參本院卷第7至15頁），經本院電詢被害人本
    案清償情形時，被害人魏○○陳稱：其已於110年10月21日收
    受2萬5000元，所有金額已經還清等語，亦有本院110年12月
    2日公務電話紀錄表在卷供參（參本院卷第35頁），堪認抗
    告人確已依原判決所定內容履行其負擔，於臺灣臺中地方檢
    察署寬延之期限即110年10月20日全數清償完畢，顯見其尚
    有履行緩刑條件之誠意及事實，並非惡意不遵期履行損害賠
    償，嗣既履行完畢，完成該緩刑條件，實難認其有違反刑法
    第74條第2項第3款所定負擔且情節重大之情事，本件應無「
    足認原宣告之緩刑難收其預期效果，而有執行刑罰之必要」
    之情形。
  ㈢綜上，原審未及審酌上情，逕以抗告人未完全履行緩刑宣告
    所定負擔且情節重大，原宣告之緩刑難收其預期效果，有執
    行刑罰之必要為由，撤銷抗告人緩刑之宣告，即有未洽，本
    件抗告為有理由，應由本院將原裁定撤銷，並因抗告人已履
    行緩刑之負擔，爰駁回檢察官撤銷緩刑之聲請。
四、據上論斷，應依刑事訴訟法第413條，裁定如主文。 
中　　華　　民　　國　　110 　年　　12　　月　　6 　　日
　　　　　　刑事第七庭    審判長法　官  梁  堯  銘  
　　　　　　　　　　　　　　　  法　官  張  智  雄
　　　　　　　　　　　　　　　  法　官  王  鏗  普
以上正本證明與原本無異。
不得再抗告。
                                書記官  周  巧  屏   
 
中　　華　　民　　國　　110 　年　　12　　月　　6 　　日